---
title: "Anotované programové prohlášení slovenské vlády"
subtitle: ""
author: "Michael Škvrňák"
date: "`r Sys.Date()`"
output:
  tufte::tufte_html: 
    tufte_features: ["background", "italics"]
    css: "custom.css"
link-citations: yes
---

<style type="text/css">
.highlight-sas {
  background-color: rgba(121, 145, 61, 0.5);
}

.highlight-olano {
  background-color: rgba(203, 211, 68, 0.5);
}

.highlight-zl {
  background-color: rgba(255, 204, 0, 0.5);
}

.highlight-sme {
  background-color: rgba(238, 0, 0, 0.5);
}

.highlight-ku {
  background-color: rgba(0, 92, 168, 0.5);
}

.highlight-keywords {
  background-color: #D3D3D3
}

/* Tooltip text */
.highlight-keywords .tooltiptext {
  visibility: hidden;
  width: 600px;
  background-color: black;
  color: #fff;
  text-align: center;
  padding: 5px 0;
  border-radius: 6px;
  font-size: 1rem;
 
  /* Position the tooltip text - see examples below! */
  position: absolute;
  z-index: 1;
}

/* Show the tooltip text when you mouse over the tooltip container */
.highlight-keywords:hover .tooltiptext {
  visibility: visible;
}

</style>

## WORK IN PROGRESS

_Kromě samotného obsahu programového prohlášení může být zajímavé také to, odkud se tam jednotlivé body dostaly. Tzn. které strany prosadily své programové priority do programové priority a jaké priority to jsou. Proto jsem vytvořil tenhle dokument, který ukazuje podobnosti mezi programovým prohlášením vlády a volebními programy jednotlivých stran. Výstupy je třeba ale brát s rezervou, protože podobnost mezi jednotlivými větami v obou druzích dokumentů byla určena automaticky za použití komputačních metod._

_Věty z programového prohlášení podobné nějaké větě jsou odlišeny barevně podle stran:_

<span class="highlight-olano">OĽaNO</span>
<span class="highlight-sas">SaS</span>
<span class="highlight-sme">Sme rodina</span>
<span class="highlight-zl">Za ľudí</span>
<span class="highlight-ku">Kresťanská únia</span>

_Vybraná klíčová slova jsou označena takto:_
<span class="highlight-keywords">Klíčové slovo<span class="tooltiptext">Text obsažený ve volebních programech související s klíčovými slovy</span></span>

_Najetím myši na klíčové slovo se zobrazí věty obsahující daná klíčová slova z programů politických stran._

```{r setup, include=FALSE, message=FALSE, warning=FALSE}
library(dplyr)

prg_text <- readRDS("prg_sentences_all_2020.RData") %>%
  mutate(nadpis = grepl("#", text)) %>%
  mutate(text = ifelse(grepl("OBNOVA DÔVERY V PRÁVNY ŠTÁT A ZABEZPEČENIE TOHO, ABY ZÁKON A SPRAVODLIVOSŤ PLATIL I PRE KAŽDÉHO ROVNAKO", text), "## OBNOVA DÔVERY V PRÁVNY ŠTÁT A ZABEZPEČENIE TOHO,  \n## ABY ZÁKON A SPRAVODLIVOSŤ PLATIL I PRE KAŽDÉHO ROVNAKO  ", text)) %>%
  mutate(party_id = ifelse(nadpis, NA_character_, party_id), 
         found_keyword = ifelse(nadpis, NA_character_, found_keyword)) %>%
  mutate(party_id = ifelse(sentence_id == "GOV_28", NA_character_, party_id))
```

```{r, results='asis', echo=FALSE}
# cat(prg_text$text[1:10])
```

```{r, echo=FALSE, results='asis'}
highlight_party <- function(sentence, similar_sentence, party){
  highlight_style <- case_when(
    party == "SaS" ~ "highlight-sas", 
    party == "Za ľudí" ~ "highlight-zl", 
    party == "Sme Rodina" ~ "highlight-sme", 
    party == "OĽaNO" ~ "highlight-olano",
    party == "KÚ" ~ "highlight-ku"
  )
  paste0('<span class="', highlight_style, '">', 
         sentence, 
         "<span class=\"marginnote\">", 
         "__", party, "__", ":", 
         similar_sentence, "</span>",
         "</span>")
}

highlight_keyword <- function(sentence, keyword, related_text){
  keywords <- unlist(strsplit(keyword, " "))
  keyword_length <- length(keywords)
  first_keyword <- keywords[1]
  sentence_words <- unlist(strsplit(sentence, " "))
  which_keyword <- which(grepl(first_keyword, sentence_words))[1]
  
  if(!is.na(which_keyword) & which_keyword > 1){
    before_keyword <- sentence_words[1:(which_keyword - 1)]  
  }else{
    before_keyword <- ""
  }
  
  highlight <- sentence_words[which_keyword:(which_keyword + keyword_length - 1)]
  after_keyword <- sentence_words[(which_keyword + keyword_length):
                                    max(c(which_keyword + keyword_length, length(sentence_words)))]
  after_keyword <- after_keyword[!is.na(after_keyword)]
  
  paste0(
    c(before_keyword, 
    paste0(c("<span class='highlight-keywords'>", 
             paste0(highlight, collapse = " "), 
             "<span class=\"tooltiptext\">",
             related_text, "</span>",
             "</span>"), collapse = ""), 
    after_keyword), 
    collapse = " "
  )
}

# for(x in 1:nrow(prg_text)){
#   print(x)
#   keyword <- prg_text$found_keyword[x]
#   party <- prg_text$party_id[x]
#   
#   text <- prg_text$text[x]
#   if(!is.na(keyword)){
#     text <- highlight_keyword(text, keyword, prg_text$related_text[x])
#   }
#   
#   if(!is.na(party)){
#     text <- highlight_party(text, prg_text$manifesto_text[x], party)
#   }
#   
#   text
# }

purrr::map(1:nrow(prg_text), function(x) {
  keyword <- prg_text$found_keyword[x]
  party <- prg_text$party_id[x]
  
  text <- prg_text$text[x]
  if(!is.na(keyword)){
    text <- highlight_keyword(text, keyword, prg_text$related_text[x])
  }
  
  if(!is.na(party)){
    text <- highlight_party(text, prg_text$manifesto_text[x], party)
  }
  
  text
}) -> out

invisible(purrr::map(out, function(x) cat(x, sep = "\n")))
```


